臺灣高雄地方法院刑事判決　　　　　　　　　　　　九十一年度訴字第一三三二號
　　公　訴　人　臺灣高雄地方法院檢察署檢察官
　　被　　　告　丙○○
　　選任辯護人　江雍正律師
　　　　　　　　張清雄律師
　　　　　　　　陳慧錚律師
右列被告因偽造文書等案件，經檢察官提起公訴（九十年度偵字第二三四三○號），
本院判決如左：
    主  文
丙○○連續行使偽造私文書，足以生損害於他人，處有期徒刑伍月，如易科罰金，以
參佰元折算壹日，於附表所示之行動電話申請書上所偽造之「戊○○」署名、指印、
印文各肆枚及偽造之「戊○○」印章壹枚，均沒收之。
    事  實
一、丙○○與戊○○係同袍關係，二人同在左營軍區服役，因服役外出不便，戊○○
    乃央請丙○○之友人丁○○（涉犯偽造文書部分，另由本院審理中）代為申請行
    動門號及手機，並於八十九年十二月間將其身分證一枚交予丙○○委託其轉交丁
    ○○，丙○○見有機可乘，竟基於詐欺及行使偽造私文書之概括犯意，先於不詳
    時間地點偽造戊○○印章一枚，復持該偽造印章及戊○○身分證，連續於附表所
    示之時間，前往遠傳電信股份有限公司（下稱遠傳電信）南旭通訊有限公司，佯
    稱係受戊○○之託代為申請附表所示之行動電話，並在行動電話申請書上偽造附
    表所示之「戊○○」署名、指印、印文後，表示確係經戊○○本人同意代為申請
    行動電話意思表示之私文書，復交予前開公司承辦人員而行使之，致該公司承辦
    人員不疑有他陷於錯誤，因而交付附表所示之行動電話門號ＳＩＭ卡及專案附送
    手機，均足以生損害於戊○○及遠傳電信，共計丙○○藉此詐得行動電話門號Ｓ
    ＩＭ卡四枚及專案附送手機二支。嗣經戊○○察覺有異，始報警循線查獲上情。
二、案經高雄市政府警察局苓雅分局報請臺灣高雄地方法院檢察署檢察官偵查起訴。
    理  由
一、右開犯罪事實，業據被告丙○○於本院審理時坦承不諱，核與告訴人戊○○於警
    詢及偵審中之指述情節大致相符，此外，並有被害人遠傳電信代理人乙○○於警
    詢中之陳述在卷可參，及有遠傳電信行動電話服務申請書、電信費帳單、聲明書
    、相關函件等在卷可憑，從而，本件事證已臻明確，被告犯行，堪以認定，應依
    法論科。
二、核被告所為，係涉犯刑法第二百十六條、第二百十條之行使偽造私文書罪，及同
    法第三百三十九條第一項之詐欺取財罪，公訴人誤認被告所為係犯同法第三百三
    十九條第二項之詐欺得利罪，尚有未洽，惟其基本事實同一，本院仍應予審理，
    並變更其起訴法條。被告雖於行動電話申請書上偽造「戊○○」署名、指印、印
    文各一枚，惟其屬一犯意下之接續多次行為，仍侵害一個法益，應為接續犯，屬
    單純一罪。又被告偽造印章及署押均為偽造私文書之階段行為，偽造私文書復持
    以行使，偽造之低度行為為行使之高度行為所吸收，均不另論罪。又被告先後四
    次詐欺及行使偽造私文書犯行，時間緊接，方法相同，觸犯構成要件相同之罪名
    ，顯係基於概括犯意為之，依連續犯規定論以一罪，並依法加重其刑。被告行使
    偽造私文書意在詐欺取財，所犯上開二罪，有方法結果之牽連關係，應從一重之
    行使偽造私文書罪處斷。公訴人雖僅就附表編號一、二部分提起公訴，然檢察官
    就犯罪事實一部起訴者，效力及於全部，本件被告偽造戊○○印章部分及於附表
    編號三、四部分之犯罪事實，均與前揭論罪科刑部分具有一罪關係，已如前述，
  本院自應就此一併加以裁判。爰審酌被告犯罪之動機、目的、手段、年富力壯，
    不思上進、所造成之損害、案發後即始終否認犯行，迄至多年後事證將明，始於
    本院審理時坦承犯行，考量所使用之訴訟資源，認尚不宜予以緩刑之宣告，及犯
    後態度等一切情狀，量處如主文所示之刑，並諭知易科罰金之折算標準。又被告
    於附表所示之行動電話申請書上所偽造之「戊○○」署名、指印、印文各四枚，
    及所偽造之「戊○○」印章一枚，均應依刑法第二百十九條規定沒收之。
據上論斷，應依刑事訴訟法第二百九十九條第一項前段、第三百條，刑法第五十六條
、第二百十六條、第二百十條、第三百三十九條第一項、第五十五條、第四十一條第
一項前段、第二百十九條，罰金罰鍰提高標準條例第一條前段、第二條，判決如主文
本案經檢察官甲○○到庭執行職務。
中      華      民      國    九十三    年      六      月    二十九    日
                              臺灣高雄地方法院刑事第十四庭
                                  審判長法  官  李淑惠
                                        法  官  林俊寬
                                        法  官  黃呈熹
右正本證明與原本無異。
如不服本判決，應於判決送達後十日內，向本院提出上訴狀。
                                        書記官    梁瑜玲
中    華    民    國      九十三      年      六      月      二十九      日
【附錄本判決論罪科刑法條】
中華民國刑法第二百一十六條
行使第二百十條至第二百十五條之文書者，依偽造、變造文書或登載不實
事項或使登載不實事項之規定處斷。
中華民國刑法第三百三十九條
意圖為自己或第三人不法之所有，以詐術使人將本人或第三人之物交付者
，處五年以下有期徒刑、拘役或科或併科一千元以下罰金。
以前項方法得財產上不法之利益或使第三人得之者，亦同。
前二項之未遂犯罰之。
┌──┬──────┬─────┬──────┬───────────┐
│編號│時間        │門號      │取得財物    │備註                  │
├──┼──────┼─────┼──────┼───────────┤
│一  │九十年一月  │○九三六  │ＳＩＭ卡一  │在行動電話服務申請書  │
│    │二十三日    │九八八六  │張          │上接續偽造「戊○○」  │
│    │            │七九      │            │署名、指印、印文各一  │
│    │            │          │            │枚                    │
│    │            │          │            │                      │
│    │            │          │            │                      │
├──┼──────┼─────┼──────┼───────────┤
│二  │九十年一月  │○九三一  │同右        │同右                  │
│    │二十七日    │一七九九  │            │                      │
│    │            │五四      │            │                      │
│    │            │          │            │                      │
│    │            │          │            │                      │
├──┼──────┼─────┼──────┼───────────┤
│三  │同右        │○九三六  │ＳＩＭ卡一  │同右                  │
│    │            │九四○七  │張及專案附  │                      │
│    │            │九二      │送之摩托摩  │                      │
│    │            │          │拉牌Ｔ二六│                      │
│    │            │          │八八型手機  │                      │
│    │            │          │一支        │                      │
├──┼──────┼─────┼──────┼───────────┤
│四  │同右        │○九三六  │同右        │同右                  │
│    │            │九九四七  │            │                      │
│    │            │○九      │            │                      │
│    │            │          │            │                      │
│    │            │          │            │                      │
│    │            │          │            │                      │
└──┴──────┴─────┴──────┴───────────┘
